---
title: "Разведанализ данных"
output: 
  html_document:
    df_print: paged

---

В нашем исследовании мы используем данные по **50 штатам США с 2010 по 2019 год.**

Чтобы изучить экономические условия штата, мы включили такие характеристики как количество совершенных насильственных преступлений, уровень бедности и безработицы, а также доход и реальный ВВП.

Данные были собраны с разных ресурсов, так что требуют некоторых преобразований для дальнейшего анализа.

```{r message = FALSE, warning=FALSE, echo = F, comment = "", comment = ""}
library(readr)
id = "1qSh0gHUfvSJIKwLlszjNrq18Re9n-jat"
crime = read.csv(sprintf("https://drive.google.com/uc?id=%s&export=download", id))

library(dplyr)
crime = rename(crime, Vcrime = 'Violent.Crimes') # переменные из файла
crime = rename(crime, PR = 'Poverty.Rate')
crime = rename(crime, UR = 'Unemployment.Rate')
crime = rename(crime, PIPC  = 'Income.Per.Capita')
crime = rename(crime, RGDP = 'Real.GDP')

library(stringr)
crime$PR = str_replace(crime$PR, ",", ".") 
crime$PR = as.numeric(crime$PR) # приводим к числовому виду

head(crime) 
```



# Рассмотрим обощающие данные по всем переменным:


## Переменная Year

Показывает год, за который были совершены преступления, является числовой. 

Мы взяли данные за 2010-2019 года, за 2020 не брали в целом, так как некоторые из необходимых значений будут известны лишь к концу 2021 - началу 2022 года из-за особенностей сбора статистики в отдельных штатах. 


## Переменная State

```{r message = FALSE, warning=FALSE, echo = F, comment = ""}
summary(crime$State)
```

Текстовая переменная, обозначающая название штата. 

```{r message = FALSE, warning=FALSE, echo = F, comment = ""}
unique(crime$State)
```

Имеет 50 уникальных значений.


## Переменная Vcrime

```{r message = FALSE, warning=FALSE, echo = F, comment = ""}
summary(crime$Vcrime)
```

Числовая переменная, указывающий количество совершенных насильственных преступлений (violent crimes) на 100 тысяч населения.

Значения колеблются в диапазоне от 112 до 885, где среднее (362) и медианное (339) близки друг к другу.

```{r message = FALSE, warning=FALSE, echo = F, comment = ""}
library(ggplot2)
ggplot() +
  geom_histogram(data = crime, mapping = aes(x = Vcrime), fill="#FA8072", col="red") +
  ggtitle("Распределение количества совершенных насильственных \nпреступлений") + 
  xlab("Число преступлений") + 
 	ylab("Плотностьа")
```


На графике видно, что количество регистрируемых наблюдений в целом находится на достаточно высоком уровне, что еще раз подтверждает выводы СМИ о существующей проблеме с насильственными преступлениями на территории Соединенных Штатов Америки. Статистический службы также зафиксировали и несколько экстремально высоких значений за все время наблюдения (почти 1000 преступлений). Подобные выбросы можно объяснить снижением затрат на финансирование правоохранительных органов, усилением расслоения общества, экономическими шоками. Следует заметить, что это могло произойти и вследствие ошибок при фиксации и регистрации насильственных преступлений.


## Переменная PR

```{r message = FALSE, warning=FALSE, echo = F, comment = ""}
summary(crime$PR)
```

Poverty rate - числовая переменная, означающая уровень бедности в долях, то есть от 0 до 1.

В нашем случае минимальное значение 0.069, а максимальное 0.244

```{r message = FALSE, warning=FALSE, echo = F, comment = ""}
crime = crime %>% mutate(Year_f = as.factor(crime$Year))
ggplot() +
  geom_histogram(data = crime, mapping = aes(x = PR, fill = Year_f)) +
  ggtitle("Распределение уровня бедности населения по годам") + 
  xlab("Уровень бедности") + 
 	ylab("Плотность")
```

Средний зафиксированный за весь период наблюдения уровень бедности по всем штатам показывает неплохие - относительно мировых - значения. По графику можно заметить, что уровень бедности падает с каждым годом, что несомненно служит хорошим показателем экономической эффективности штата. Тем не менее, стоит упомянуть и крайне высокие значения, близкие к 0,25. Эти показатели были зафиксированы в начале десятых годов (2012 и 2013). Сложно однозначно сказать, что послужило причиной подобных выбросов.


## Переменная UR

```{r message = FALSE, warning=FALSE, echo = F, comment = ""}
summary(crime$UR)
```

Unemployment rate - уровень безработицы в штатах в долях. Значения колеблются от 2,2% до 13,7%

```{r message = FALSE, warning=FALSE, echo = F, comment = ""}
ggplot() +
  geom_histogram(data = crime, mapping = aes(x = UR), fill="#EE82EE", col="#800080") +
  geom_vline(aes(xintercept = mean(crime$UR)), linetype="dashed", color="blue", size=1) +
  geom_vline(aes(xintercept = median(crime$UR)), linetype="dotdash", color="red", size=1) +
  ggtitle("Распределение уровня безработицы среди населения") + 
  xlab("Уровень безработицы") + 
 	ylab("Плотность")
```

На графике видно, что среднее значение и медиана колеблются около 5% уровня безработицы, как было в таблице. Кроме того, можно заметить, что показателей выше 11% довольно мало, по сравнению с остальными.

Также видно, что в среднем в Соединенных Штатах Америки сохраняется достаточно низкий уровень безработицы, что может указывать на эффективность работы служб занятости и наличии свободных рабочих мест. Выбросы на графике можно объяснить локальными коллапсами или, например, длительным восстановлением после кризиса 2007-2009 годов


## Переменная PIPC 

```{r message = FALSE, warning=FALSE, echo = F, comment = ""}
summary(crime$PIPC)
```

Personal income per capita - числовое значение, выражающее доход на душу населения в долларах.

Максимальное значение (75794) более чем в два раза больше минимального (31284), хотя среднее и медианное значения чуть больше 45000. Получается, что значений, близких к максимальному, довольно мало.

```{r message = FALSE, warning=FALSE, echo = F, comment = ""}
ggplot() +
  geom_histogram(data = crime, mapping = aes(x = PIPC), fill="#87CEEB", col="blue") +
  geom_vline(aes(xintercept = mean(crime$PIPC)), linetype="dashed", color="#800080", size=1) +
  geom_vline(aes(xintercept = median(crime$PIPC)), linetype="dotdash", color="white", size=1) +
  ggtitle("Распределение дохода населения") + 
  xlab("Уровень дохода") + 
 	ylab("Плотность")
```

Выбросы на графике можно объяснить спецификой данного показателя: он фиксирует все доходы человека (зарплата, доходы от аренды, дивиденды, трансферты и другие виды). Это приводит к следующей ситуации: в маленьких штатах показатель PIPC может быть либо слишком высоким, либо слишком низким из-за небывалой урожайности (особенно актуально для аграрно-зависимых штатов), природной катастрофы или крупного экономического проекта. В то же время дополнительное население (например, студенты колледжей из других штатов) может занижать показатели PIPC.


## Переменная RGDP

```{r message = FALSE, warning=FALSE, echo = F, comment = ""}
summary(crime$RGDP)
```

Real GDP - числовое значение реального ВВП штата. За 10 лет он колеблется от 28404 до 2739343.

```{r message = FALSE, warning=FALSE, echo = F, comment = ""}
ggplot() +
  geom_histogram(data = crime, mapping = aes(x = RGDP), fill="#98FB98", col="green") +
  ggtitle("Распределение реального ВВП") + 
  xlab("Значение реального ВВП") + 
 	ylab("Плотность")
```

По графику видно, что некоторые значения сильно выбиваются по значению ВВП в большую сторону. 

Чтобы понять, как именно выглядит выброс, рассмотрим часть графика ближе:

```{r message = FALSE, warning=FALSE, echo = F, comment = ""}
ggplot() +
  geom_histogram(data = crime, mapping = aes(x = RGDP, fill = State)) +
  scale_x_continuous(limits = c(800000, 2800000)) +
  ggtitle("Распределение реального ВВП") + 
  xlab("Значение реального ВВП") + 
 	ylab("Плотность")
```

Таким образом мы видим, что выбивается в большей степени штат Калифорнии.

Посмотрим данные дополнительно:

```{r message = FALSE, warning=FALSE, echo = F, comment = ""}
crime = crime %>% arrange(desc(RGDP))
head(crime, n = 15)
```

Таким образом мы видим, что штат Калифорния отличается от других штатов тем, что реальный ВВП с 2010 по 2019 год было выше 2000000, а у остальных штатов значительно ниже. Нельзя назвать это выбросом данных, так как все значения принадлежат одному штату за все года, то есть это реально возможные значения.

Нетрудно объяснить подобное отклонение реального ВВП: Калифорния - крупнейшая экономика в рамках Соединенных Штатов Америки, пятая по показателям ВВП даже среди стран. Одними из драйверов подобного успеха являются численность населения и диверсификация экономики (финансовый сектор и недвижимость, информационная отрасль, производственный сектор вносят наибольший вклад).


# Общий вывод

Нам удалось собрать достаточно большой датасет с данными за обширный период времени, на основе которого мы сможем проверить нашу гипотезу о наличии зависимости между экономическими условиями штата и количеством насильственных преступлений в нем. В рамках разведанализа нам удалось провести чистку данных и убедиться в правильности выбора переменных в рамках нашего исследования. 